臺灣高等法院刑事裁定
110年度聲更一字第10號
聲  請  人  臺灣高等檢察署檢察官
受  刑  人  江金財



上列聲請人因受刑人數罪併罰有二裁判以上，聲請定其應執行之
刑（110年度執聲字第571號），本院裁定後，經最高法院第一次
發回更為裁定，本院裁定如下：
    主  文
江金財犯如附表所示各罪所處之刑，應執行有期徒刑柒年參月。
    理  由
一、聲請意旨略以：受刑人江金財因違反毒品危害防制條例等數
    罪，先後經判決確定如附表，應依刑法第50條第1項第1款、
    第2項、第53條、第51條第5款規定，定其應執行之刑，爰依
    刑事訴訟法第477條第1項聲請裁定等語。
二、裁判確定前犯數罪者，併合處罰之；數罪併罰，有二裁判以
    上者，依刑法第51條之規定，定其應執行之刑，刑法第50條
    第1項前段、第53條分別定有明文。又數罪併罰之數刑罰有
    部分縱已執行完畢，於嗣後與他罪合併定執行刑，乃由檢察
    官換發執行指揮書執行應執行刑時，其前已執行之有期徒刑
    部分，應予扣除而已，此種情形仍符合數罪併罰要件（最高
    法院104年度台抗字第907號裁定意旨參照）。又裁判確定前
    犯數罪，併合處罰而定其應執行刑，應在所適用法律規定目
    的及其秩序理念指導之外部性及内部性界限内為合義務之裁
    量。具體而言，即基於刑罰經濟與責罰相當之理性刑罰政策
    ，考量行為人所犯數罪反映出之人格特性，兼衡刑罰規範目
    的、整體犯罪非難評價、各罪之關連性及侵害法益等面向，
    採對其中最重刑嚴厲化之限制加重原則，給予適度恤刑折扣
    之特別量刑過程。部分宣告刑曾與他罪刑定應執行刑，因被
    告提起上訴，經法院判決撤銷他罪刑，改諭知無罪後，法院
    依檢察官聲請就部分宣告刑定應執行刑時，仍須兼衡上述各
    項裁量事項，而非僵固地僅按曾定之應執行刑與其宣告刑之
    總刑期比例，折算該部分宣告刑之應執行刑，以實現責罰相
    當之最適結果。惟為求定應執行刑之精緻化與合理化，及參
    諸刑事訴訟法第370條所揭示，數罪併罰之判決，另以裁定
    定其應執行刑時，亦有不利益變更禁止原則適用之旨，自不
    排斥法院於法律所定外部界限範圍内，審酌按曾定之應執行
    刑與其宣告刑之總刑期比例，折算該部分宣告刑之應執行刑
    數值，俾求罪責相當，以免比例失衡。該項數值之審酌係追
    求定應執行刑精緻化之操作方法之一，具有輔助定應執行刑
    之補充效果。法院所定應執行刑如顯著偏離該數值，自應敘
    述其理由，以提昇刑罰之可預測性，並避免不合理之歧異（
    最高法院110年度台抗字第1025號裁定意旨參照）。
三、經查，受刑人因犯如附表所示之罪，先後經如附表所示法院
    判處如附表所示之刑，均經分別確定在案，有各該案號判決
    書附卷可憑。又受刑人所犯如附表編號1所示之罪，為得易
    科罰金之罪，如附表編號2至6所示之罪為不得易科罰金之罪
    ，有刑法第50條第1項但書第1款規定之情形。茲檢察官依受
    刑人請求（見本院110年度聲字第1357號卷第9頁），以本院
    為最後事實審法院，聲請定其應執行之刑，本院認聲請為正
    當，並審酌受刑人所犯如附表編號2至6所示之罪及臺灣基隆
    地方法院【下稱基隆地院】108年度訴字第590號判決附表一
    編號5之販賣第二級毒品罪，前經基隆地院以108年度訴字第
    590號判決定其應執行之刑為有期徒刑9年，經本院以109年
    度上訴字第557號判決「江金財犯如原判決附表一編號5之販
    賣第二級毒品罪及定應執行刑部分均撤銷。撤銷部分江金財
    無罪。其餘上訴駁回」，再經最高法院以110年度台上字第5
    45號判決「上訴駁回」等情，兼衡受刑人犯罪之態樣為施用
    第二級毒品罪（1罪）、販賣第二級毒品罪（4罪）及轉讓禁
    藥罪（1罪），以及受刑人所犯數罪之罪質、侵害法益、責
    任非難重複程度甚高，暨上揭犯罪反應出之人格特性，對於
    受刑人所犯數罪為整體之評價，並斟酌司法院匯整統計之量
    刑參考，權衡其行為責任與整體刑罰目的及相關刑事政策等
    因素，定其應執行刑。
據上論斷，應依刑事訴訟法第477條，刑法第50條第2項、第53條
、第51條第5款，裁定如主文。
中　　華　　民　　國　　110 　年　　7 　　月　　13　　日
                  刑事第三庭    審判長法　官  張惠立
                                      法　官  廖怡貞
                                      法　官  張江澤
以上正本證明與原本無異。
如不服本裁定，應於收受送達後五日內向本院提出抗告狀。
                                      書記官  林明慧
中　　華　　民　　國　　110 　年　　7 　　月　　14　　日

附表：
編      號  1 2 3 罪      名  施用第二級毒品罪 販賣第二級毒品罪 販賣第二級毒品罪 宣  告  刑  有期徒刑1月 有期徒刑7年2月 有期徒刑7年2月 犯 罪 日 期  108.07.22 108.04.25 108.05.06   偵查機關案號   基隆地檢108年度毒偵字第1556號 基隆地檢108年度偵字第4151號、第4555號、第4556號 基隆地檢108年度偵字第4151號、第4555號、第4556號 最後事實  審 法    院 基隆地院 本院 本院  案    號  108年度基簡字第1488號 109年度上訴字第557號 109年度上訴字第557號  判  決日    期 108.10.16 109.04.23  109.04.23  確  定判  決 法    院 基隆地院 最高法院 最高法院  案    號  108年度基簡字第1488號 110年度台上字第545號 110年度台上字第545號  判決確定日    期 108.11.05  110.01.20  110.01.20  備          註  已執行。   

4 5 6 販賣第二級毒品罪 販賣第二級毒品罪 轉讓禁藥罪 有期徒刑7年2月 有期徒刑7年2月 有期徒刑7月 108.05.24 108.06.05 108.01.25 基隆地檢108年度偵字第4151號、第4555號、第4556號 基隆地檢108年度偵字第4151號、第4555號、第4556號 基隆地檢108年度偵字第4151號、第4555號、第4556號 本院 本院 本院 109年度上訴字第557號 109年度上訴字第557號 109年度上訴字第557號 109.04.23  109.04.23  109.04.23      最高法院 最高法院 最高法院 110年度台上字第545號 110年度台上字第545號 110年度台上字第545號 110.01.20  110.01.20 110.01.20